臺灣高雄地方法院刑事判決　　　　　　　94年度訴字第2551號
公　訴　人　臺灣高雄地方法院檢察署檢察官
被　　　告　甲○○
上列被告因違反毒品危害防制條例案件，經檢察官提起公訴（94
年度毒偵字第5355號）及移送併案審理（94年度毒偵字第9076號
），被告於本院準備程序進行中，就被訴事實為有罪之陳述，經
本院告知簡式審判程序意旨，並聽取公訴人及被告之意見後，合
議庭裁定由受命法官獨任進行簡式審判程序審理，本院判決如下
：
    主  文
甲○○連續施用第一級毒品，累犯，處有期徒刑捌月；又連續施
用第二級毒品，累犯，處有期徒刑肆月；應執行有期徒刑拾月。
    事  實
一、(一)甲○○前於民國（下同）88年間因施用毒品案件，經本院
    以88年度毒聲字第409 號裁定送觀察、勒戒後，認無繼續施
    用毒品之傾向，由臺灣高雄地方法院檢察署檢察官以88年度
    偵字第2775號不起訴處分確定；復二犯施用毒品案件，經本
    院以88年度毒聲字第3345號裁定送觀察、勒戒後，認有繼續
    施用毒品之傾向，先送強制戒治，並由臺灣高雄地方法院檢
    察署檢察官提起公訴，再經本院以88年度訴字第1347號判處
    有期徒刑10月確定；又於91年間三犯施用毒品案件，經本院
    以91年度毒聲字第1027號裁定送強制戒治，並以91年度易字
    第1353號判處有期徒刑10月確定，於91年3 月13日開始執行
    戒治處分，於91年8 月18日因續服徒刑出所，於92年3 月3
    日戒治期滿執行完畢，上開徒刑則合併接續執行，於93年3
    月25日縮刑期滿執行完畢。(二)詎甲○○仍不知悔改，明知海
    洛因、甲基安非他命分別係業經公告，列為毒品危害防制條
    例第2 條第2 項第1 、2 款之第一、二級毒品，不得非法持
    有、施用，仍於前揭強制戒治執行完畢釋放後5 年內，復分
    別基於施用第一級毒品海洛因及第二級毒品甲基安非他命之
    概括犯意，自94年5 月13日14時31分許（即第一次採尿之時
    ）回溯24小時內之某2 個時點，至94年10月2 日凌晨1 時30
    分（即第二次採尿之時）回溯24小時內之某2 個時點，在高
    雄市○○區○○街1 巷6 號住處內，分別以針筒注射方式及
    以將甲基安非他命置入玻璃瓶內燒烤後吸食其霧化氣體方式
    ，均以每3 、5 天施用1 次之頻率，各連續施用第一級毒品
    海洛因、第二級毒品甲基安非他命多次，嗣甲○○因其前未
    遵規定依通知到場驗尿，為警列為行方不明之人，於94年5
    月13日6 時30分許，其行經高雄市○○○路289 號前時，為
    警臨檢查獲；第2 次則於94年10月2 日凌晨0 時50分許，甲
    ○○行經高雄縣鳳山市○○路與瑞隆東路口時，因行跡而疑
    為警臨檢查獲。
二、案經高雄市政府警察局三民第二分局移送台灣高雄地方法院
    檢察署檢察官偵查起訴及移送併案審理。
    理  由
一、本件被告所犯為死刑、無期徒刑或最輕本刑為3 年以上有期
    徒刑以外之罪，其於準備程序中就被訴事實為有罪之陳述，
    經法官告知簡式審判程序之旨，並聽取公訴人之意見後，依
    刑事訴訟法第273 條之1 第1 項規定，合議庭裁定由受命法
    官獨任進行簡式審判程序，合先敘明。
二、上開犯罪事實，業據被告於本院審理中坦承不諱，且查：
  (一)被告先後到案後同意為警採集之尿液（編號分別為VＺ000000
    00000 、661）， 經送請鑑定後，分別均呈第一級毒品海洛
    因代謝後嗎啡及第二級毒品甲基安非他命之陽性反應，有長
    榮大學94年5 月30日確認報告書、檢體採集送驗紀錄表各1
    份（本案警卷頁13、14），臺灣檢驗科技股份有限公司94年
    10 月26 日濫用藥物尿液檢驗報告、高雄縣政府警察局鳳山
    分局偵辦毒品案件嫌疑犯尿液採證檢驗對照表各1 份在卷可
    稽（見併案警卷頁4、5）。
  (二)而「施用海洛因、甲基安非他命後，其於尿液中排出之最長
    時限，受施用劑量、施用方式、個人體質及其代謝情況等因
    素影響，因個案而易，施用海洛因一般可檢出之最長時間為
    海洛因服用後2 至4 天；施用甲基安非他命一般可檢出之最
    長時間為甲基安非他命服用後1 至5 天」等情，有行政院衛
    生署管制藥品管理局91年8 月2 日管檢字第108443號函可查
    ，故自前揭尿液檢驗報告，可知被告確曾分別於採尿前之代
    謝時間內，施用毒品海洛因及甲基安非他命。
  (三)另被告前因三犯施用毒品案件，經本院裁定送強制戒治處分
    ，於92年3 月3 日戒治期滿執行完畢釋放，有臺灣高等法院
    被告前案紀錄表、被告刑案資料查註紀錄表各1 份在卷可稽
    ，其於5 年內再分別施用第一級毒品海洛因、第二級毒品甲
    基安非他命，依93年1 月9 日修正施行之毒品危害防制條例
    規定，應予以論罪科刑。
三、按海洛因及甲基安非他命分別係屬毒品危害防制條例第2條
    第2 項第1 、2 款所稱之第一級毒品、第二級毒品，是被告
    於前開時地，分別施用海洛因、甲基安非他命之行為，係分
    別犯該條例第10條第1 項、第2 項之施用第一級毒品罪、施
    用第二級毒品罪。被告分別持有第一、二級毒品海洛因、甲
    基安非他命，嗣分別進而施用之，持有之低度行為應為施用
    之高度行為所吸收，不另論罪。被告先後數個分別施用第一
    級毒品海洛因、第二級毒品甲基安非他命行為，時間緊接，
    所犯構成要件罪名相同，分別均係出於概括之犯意而為之，
    應依刑法第56條以連續犯論以1 罪，並加重其刑。檢察官雖
    未就94年5 月13日14時31分許回溯24小時內之某2 個時點以
    後至94年10月2 日凌晨1 時30分回溯24小時內之某2 個時點
    期間，分別連續施用第一級毒品海洛因、第二級毒品甲基安
    非他命之犯行起訴，然該2 部分既與本案被告施用第一、二
    級毒品罪分別有連續犯之裁判上1 罪關係，且被告於94年10
    月2 日凌晨1 時30分回溯24小時內之某2 個時點分別施用第
    一、二級毒品罪行亦經併審移送審理，則本院自得加以審判
    。被告所犯上開2 罪名，犯意各別，罪名有異，應分論併罰
    。被告前因施用毒品2 案件，經本院分別判處有期徒刑10月
    確定，經合併執行後，於93年3 月25日縮刑期滿執行完畢，
    亦有上開前科紀錄可參，其於上開徒刑執行完畢後，5 年內
    再分別犯本件有期徒刑以上之2 罪，均為累犯，均應依刑法
    第47條規定加重其刑，並依法遞加重之。爰審酌被告前已有
    施用毒品之不良素行，歷經觀察勒戒及強制戒治後猶施用之
    ，顯見其戒毒意志不堅，本不宜寬貸，惟念其施用毒品乃自
    戕一己之身體健康，對社會造成之危害尚非直接鉅大，且犯
    後終知能坦承犯行，態度良好等一切情狀，分別量處如主文
    所示之刑，並定其應執行之刑，以期自新。
據上論斷，應依刑事訴訟法第273 條之1 第1 項、第299 條第1
項前段，毒品危害防制條例第10條第1 項、第2 項，刑法第11條
前段、第56條、第47條、第51條第5 款，判決如主文。
本案經檢察官乙○○到庭執行職務。
中     華     民     國    94   年    12    月   23   日
                    刑事第七庭  法 　官  蔡川富
右正本證明與原本無異。
如不服本判決，應於判決送達後10日內，向本院提出上訴狀。
中     華     民     國    94   年    12    月   26   日
                                書記官　 邱秋珍
附錄本案論罪科刑法條全文
毒品危害防制條例第10條
施用第1級毒品者，處6月以上5年以下有期徒刑。
施用第2級毒品者，處3年以下有期徒刑。
